臺灣高雄地方法院民事判決　　　　　　　100年度訴字第435號
原　　　告　莊玉魁
訴訟代理人　張榮作律師
被　　　告　莊振昌
　　　　　　黃雪絨
　　　　　　莊志忠
　　　　　　莊李阿好
　　　　　　莊玉清
　　　　　　莊坤德
　　　　　　林登財
　　　　　　林登順
　　　　　　莊文忠
　　　　　　李林淑
　　　　　　蘇文俊
　　　　　　蘇文瑞
　　　　　　蘇文傑
　　　　　　楊東訓
　　　　　　陳恩貴
　　　　　　吳韡堂
　　　　　　吳莊惠美
　　　　　　林長
　　　　　　孫私
　　　　　　孫麗水
上　一　人　吳順龍
訴訟代理人
被　　　告　蔡秀君
上　一　人　蘇鴻濱
訴訟代理人
上21人共同　李來清
訴訟代理人
被　　　告　蘇陳翠娥
　　　　　　莊來進
　　　　　　莊金龍
　　　　　　莊文福
　　　　　　張麗雲
　　　　　　莊吳秀金
　　　　　　莊甘叔桂
　　　　　　陳月昭
　　　　　　莊參良
　　　　　　莊三和
　　　　　　莊邱銀豆
　　　　　　余皓郁
　　　　　　蔡勝輝
上列當事人間請求分割共有物事件，本院於民國100 年10月11日
言詞辯論終結，判決如下：
    主      文
兩造共有坐落高雄市○○區○○段一四八０號（地目建、面積一
千五百一十九點九二平方公尺）及同段一四八五地號（地目建、
面積二千六百七十五點三二平方公尺）准予合併分割，其分割方
法如附表一暨附圖所示。
訴訟費用由兩造按附表二所示「就系爭2 筆土地合計持分」一欄
所示比例各自負擔。
    事實及理由
壹、程序方面：
  一、訴狀送達後，原告不得將原訴變更或追加他訴，但請求之
      基礎事實同一者，不在此限，民事訴訟法第255 條第1 項
      第2 款定有明文。查原告起訴請求分割坐落高雄市○○區
      ○○段1480地號（地目建、面積1519.92 平方公尺，以下
      稱系爭1480號土地）及同段1485地號土地（地目建、面積
      2675.32 平方公尺，以下稱系爭1485號土地）土地，嗣於
      本件訴訟繫屬中，原共有人徐慧君名下所有系爭1480號土
      地之應有部分（3708分之205 ）於民國99年12月6 日業經
      拍賣而由被告蔡勝輝取得所有權，並於同年月24日辦理所
      有權移轉登記在案，嗣由原告先追加以蔡勝輝為被告後，
      再撤回對於徐慧君之起訴（參見本院卷二第28之1 、140
      頁），經核原告此舉乃係基於請求分割系爭土地之同一基
      礎事實，核與前揭說明相符，應予准許。
  二、被告等人前經合法通知，均未於最後言詞辯論期日到場，
      且核無民事訴訟法第386 條各款之情形，爰依原告之聲請
      由其一造辯論判決。
貳、實體方面：
  一、原告主張：系爭土地為兩造所共有，彼此間並無不分割之
      特約，亦無不能分割之原因，惟因各共有人無法達成分割
      協議，且因系爭二筆土地中間設有道路，其上現況多有建
      物存在，為此訴請法院依公平合理之方法而為分割，並聲
      明：請依附圖所示方式予以分割，並由伊取得編號A05-2
      部分土地。
  二、被告之抗辯：
    (一)被告莊坤德、莊邱銀豆、莊志忠、莊李阿好、莊振昌、吳
      韡堂、張麗雲、黃雪絨、蘇文俊、蘇文瑞、蘇文傑、孫麗
      水、李林淑、莊玉清、莊文忠、陳恩貴、楊東訓、吳莊惠
      美、孫私、林長、林登財、林登順等人均辯稱：渠等均同
      意合併將系爭土地依附圖所示方式辦理分割，並由渠等各
      分得編號A01 （被告莊坤德）、A02 （被告莊邱銀豆）、
      A03 （被告莊志忠）、A04 （被告莊李阿好）、A05-1 暨
      B02-1 （被告莊振昌）、A05-3 （被告吳韡堂）、A06 （
      被告張麗雲）、A07 （被告黃雪絨）、A09 （被告蘇文俊
      ）、A10 （被告蘇文瑞）、A11 （被告蘇文傑）、A12 （
      被告孫麗水）、B01 （被告李林淑）、B02-2 （被告莊玉
      清）、B02-3 （被告莊文忠）、B03 （被告陳恩貴）、B0
      4 （被告楊東訓）、B05 （被告吳莊惠美）、B08 （被告
      孫私）、B09 （被告林長）、B10 （被告林登財）及B11
      （被告林登順）所示土地。另倘分割後渠等所得土地有溢
      得或不足之情事，則願依公告現值計算補償金額等語。
    (二)被告蔡秀君、余皓郁則辯以：同意將系爭2 筆土地依附圖
      所示方式加以合併分割，並由渠2 人分別取得編號A13 （
      被告蔡秀君）及B07 （被告余皓郁）部分，惟就因分割後
      短少之面積應依土地公告現值加計40% 加以補償等語。
    (三)被告陳月昭則辯稱：伊對附圖所示分割方式、以及分割後
      如須照價補償之計算標準均無意見，另希望可以分得其所
      有建物目前坐落如附圖編號B06 所示位置等語。
    (四)被告蘇陳翠娥、莊來進、莊參良、莊三和、莊金龍、莊文
      福、莊吳秀金、莊甘叔桂及蔡勝輝等人均未於本院言詞辯
      論期日到庭，亦未提出書狀為任何陳述或聲明。
  三、本院之判斷：
    (一)查系爭土地本係兩造各依附表二所示比例而為共有，其中
      如附圖編號A01 部分其上為被告莊坤德所有門牌號碼高雄
      市○○區○○路61之6 號房屋；A02 部分土地則由被告莊
      邱銀豆所使用，現時經其同意由被告莊坤德之子在其上搭
      建臨時車棚；A03 部分其上為被告莊志忠所有門牌號碼同
      路61之1 號房屋；A04 其上為被告莊李阿好所有門牌號碼
      同路61之2 號房屋；A05-1 、A05-2 及A05-3 部分其上則
      建有三合院一座；A06 部分其上為被告張麗雲所有門牌號
      碼同路67之1 號房屋（同段130 建號）；A07 部分其上為
      被告黃雪絨所有門牌號碼同路67之2 號房屋（同段131 建
      號）；A08 部分其上為被告蔡勝輝所有門牌號碼同路67之
      3 號房屋（同段132 建號，原為徐慧君所有）；A09 部分
      為空地；A10 、A11 、A13 其上為同路67號房屋，A10 、
      A11 為蘇文瑞、蘇文傑及蘇文俊所使用，A13 部分則由被
      告被告蔡秀君所使用；A12 部分其上為門牌號碼同路77號
      房屋；B01 部分其上為被告李林淑所有門牌號碼同路65之
      10號房屋（同段458 建號）；B02-1 、B02-2 、B02-3 部
      分為空地，其上現由原告搭有石綿瓦棚架使用；B3部分其
      上為被告陳恩貴所有門牌號碼同路65號房屋（同段133 建
      號）；編號B04 部分其上為被告楊東訓所有門牌號碼同路
      65之1 號房屋（同段138 建號）；B05 部分其上為被告吳
      莊惠美所有門牌號碼同路65之2 號房屋（同段139 建號）
      ；B06 部分其上為被告陳月昭所有門牌號碼同路73之6 號
      房屋（同段139 建號）；B07 為空地，其上分別由被告孫
      私搭有磚造木屋平房1 座及被告蘇文俊之母栽種植物加以
      使用；B08 部分其上為被告孫私所有門牌號碼同路65之6
      號房屋；B09 部分其上為被告林長所有門牌號碼同路73之
      2 號房屋；B10 部分其上為被告林登財所有門牌號碼同路
      73之3 號房屋（同段135 建號）；B11 部分其上為被告林
      登順所有門牌號碼同路73之4 號房屋（同段134 建號）等
      情，業經本院先後前往現場勘驗屬實，並有系爭土地第二
      類登記謄本2 份、建物登記第二類謄本8 份及現場照片在
      卷可稽（參見本院卷一第49至56、250 至253 頁，卷二第
      22至37、40至46、49至51頁，及99年度岡調字第94號卷第
      39至89頁），且為兩造所不爭執。另原告及被告孫私、蘇
      文俊均陳稱倘准予分割系爭土地後，願將上述編號B02-1
      、B02-2 、B0 2-3及B07 部分土地其上之地上物予以拆除
      等語在卷（參見本院卷一第251 頁），是此部分事實俱堪
      認定。
    (二)按共有人相同之數不動產，除法令另有規定外，共有人得
      請求合併分割；共有人部分相同之相鄰數不動產，各該不
      動產均具應有部分之共有人，經各不動產應有部分過半數
      共有人之同意，得適用前項規定，請求合併分割。但法院
      認合併分割為不適當者，仍分別分割之，民法第824 條第
      5 、6 項分別定有明文。查系爭1480、1485號土地各位於
      同段1484地號土地北、南兩側，而1484地號土地既為道路
      用地（即高雄市○○區○○路），故系爭2 筆土地客觀上
      仍應屬於上述相鄰之數不動產無訛。又本件茲據原告及被
      告莊坤德、莊邱銀豆、莊志忠、莊李阿好、莊振昌、吳韡
      堂、張麗雲、黃雪絨、蘇文俊、蘇文瑞、蘇文傑、孫麗水
      、李林淑、莊玉清、莊文忠、陳恩貴、楊東訓、吳莊惠美
      、孫私、林長、林登財、林登順、蔡秀君及余皓郁等人均
      同意就系爭2 筆土地合併辦理分割，且依附表二所示渠等
      就系爭1480、1485號土地原有應有部分比例合計各約為萬
      分之9129及萬分之9359，顯已得該2 筆土地應有部分過半
      數共有人同意，核與首揭規定相符，自得依法合併分割，
      合先敘明。
    (三)次按，各共有人，除因物之使用目的不能分割或契約訂有
      不分割之期限者外，得隨時請求分割共有物，民法第823
      條第1 項定有明文。又共有物之分割方法，法院應斟酌當
      事人之聲明、共有物之性質、經濟效用及全體共有人利益
      等為公平決定。又分割共有物，以消滅共有關係為目的。
      法院裁判分割共有土地時，除因該土地內部分土地之使用
      目的不能分割或部分共有人仍願維持其共有關係，應就該
      部分土地不予分割或准該部分共有人成立新共有關係外，
      應將土地分配於各共有人單獨所有，最高法院分別著有69
      年台上字第3100號判決及69年台上字第1831號判例可參。
      是以法院就共有物之分割方法本有自由裁量之權限，惟應
      斟酌當事人之聲明，各共有人之利害關係，及共有物之性
      質、價格、利用價值、使用現況及分割後之經濟效益等諸
      般情事，而為適當之分配，且以維持全體共有人之公平為
      其判斷基準。從而本院爰針對系爭土地應以何種方式分割
      為適當一節，論述如下：
      (1)如附圖所示分割方案前係本院先後2 次依職權前往實施
        勘驗，並依現時系爭土地其上地上物之坐落位置暨現狀
        予以繪測，又依此方式辦理分割後，雖有多數當事人所
        分配土地面積較諸原有應有比例略有增減，更有部分被
        告無法確實按照渠等就系爭土地之原有應有部分比例加
        以獲配土地，然本院乃係考量系爭土地除尚餘有少數空
        地外，其上多已由部分共有人逕自搭建房屋作為日常居
        住使用，故為避免因分割後導致必須拆除建物而影響渠
        等既有生活狀態，並減少因土地過度細分致使所有權人
        日後無法再為有效利用或處分。又倘依附圖所示方式加
        以分割，各共有人所分得土地位置均可連接道路對外聯
        絡通行，客觀上當無礙於分割後各所有權人之使用權能
        ，是本院乃認本件應採如附圖所示分割方案，由原告及
        部分被告分別依附表一所示內容分得各該土地，至其餘
        未受分配土地之被告則應依法以金錢補償之（詳後述）
        ，方屬允恰。
      (2)次按，共有物之分割以原物為分配時，如共有人中有未
        受分配，或不能按其應有部分受分配者，得以金錢補償
        之，民法第824 條第2 項定有明文。承前所述，系爭土
        地依附圖暨附表一所示方案予以合併分割後，兩造就各
        自所分得土地面積雖較原有應有部分比例有所增減（原
        告及被告吳韡堂、莊玉清、莊文忠除外），然揆諸前揭
        說明，本院審諸系爭土地位於高雄市彌陀區，土地使用
        分區為建地，周遭各有光和路與其他道路對外作為交通
        聯繫使用（參見本院卷一第54頁），再佐以有關土地價
        值之核定應參酌其坐落位置、使用狀態、利用價值及整
        體經濟效用等情而為綜合評估，遂認本件應參酌一般政
        府機關辦理土地徵收之計價標準、亦即依系爭土地公告
        地價加計40% 之標準計算補償金，始稱公允，故各當事
        人所應提出及受領之補償金數額，茲依渠等就系爭土地
        原應有部分比例暨分配後面積增減狀況計算結果俱如附
        表一所示。
    (四)末按，應有部分有抵押權或質權者，其權利不因共有物之
      分割而受影響，但有權利人同意分割、權利人已參加共有
      物分割訴訟或權利人經共有人告知訴訟而未參加，其權利
      移存於抵押人或出質人所分得之部分，民法第824 條之1
      第2 項定有明文。又依民事訴訟法第67條之1 規定，訴訟
      之結果，於第三人有法律上利害關係者，法院得於第一審
      或第二審言詞辯論終結前相當時期，將訴訟事件及進行程
      度以書面通知該第三人；前項受通知人得於通知送達後5
      日內，為第242 條第1 項之請求；第1 項受通知人得依第
      58條規定參加訴訟者，準用民事訴訟法第67條之規定。經
      查：系爭土地於本件原告起訴時，被告黃雪絨、楊東訓、
      吳莊惠美、蔡秀君及陳恩貴等人先前已各將渠等就系爭土
      地原有應有部分分別設定抵押權予附表三所示國泰人壽保
      險股份有限公司（以下稱國泰人壽）、高雄市彌陀區漁會
      、彌陀鄉農會、臺灣新光商業銀行股份有限公司（以下稱
      新光銀行）、玉山商業銀行股份有限公司（以下稱玉山銀
      行）等債權人（參見本院卷二第28之1 、35至37頁），嗣
      由本院依原告聲請對上述抵押權人為告知訴訟後，上述抵
      押權人均未依法具狀參加訴訟，其中高雄市彌陀區漁會、
      彌陀鄉農會俱未到庭或具狀陳述意見，另國泰人壽及玉山
      銀行則分別當庭及以書狀表示同意將原抵押權轉載分別至
      被告黃雪絨、陳恩貴所分得如附圖編號A07 、B03 所示土
      地（參見本院卷二第11、52頁），至新光銀行則表示對被
      告蔡秀君上述分割方案所分得土地無意見，但反對將抵押
      權轉載至蔡秀君該分得土地部分等語（參見本院卷二第95
      、103 頁）。然依前開規定，上述抵押權人既未依法參加
      訴訟，則渠等所有如附表三所示抵押權依法即應分別移存
      至抵押權設定義務人即被告黃雪絨、楊東訓、吳莊惠美、
      蔡秀君及陳恩貴等人依上述分割方案所分得之土地，從而
      地政機關於辦理本件分割登記時，應一併注意及之。
  四、綜上所述，本院綜合審酌系爭土地分割應採對地上物損害
      最小方式為之，並使各該土地所有權人均有適當方式得以
      對外出入通行為前提，同時考量系爭土地整體利用效益、
      各共有人彼此間之意願及個別使用需求等一切情狀，乃認
      應採附圖及附表一所示方案予以分割，且各被告之分割暨
      補償結果各如附表一所示始為適當。
  五、本件事證已臻明確，兩造其餘主張陳述及所提證據方法，
      經本院斟酌後認均不足以影響本判決結果，自無逐一詳予
      論駁之必要，併此敘明。
  六、末按，因共有物分割、經界或其他性質上類似之事涉訟，
      由敗訴當事人負擔訴訟費用顯失公平者，法院得酌量情形
      ，命勝訴之當事人負擔其一部，民事訴訟法第80條之1 定
      有明文。又分割共有物本質上並無訟爭性，由本院斟酌何
      種分割方案較能增進共有物之經濟效益，並兼顧兩造之利
      益，以決定適當之分割方法，故兩造本可互換地位，由任
      一共有人起訴請求分割，均無不可，實質上並無所謂何造
      勝訴敗訴之問題，故本件訴訟費用應由兩造各按附表二所
      示「就系爭2 筆土地合計應有部分比例」一欄之比例加以
      分擔，附此敘明。
  七、據上論結，本件原告之訴為有理由，依民事訴訟法第385
      條第1 項前段、第80條之1 ，判決如主文。
中    華    民    國    100   年    10    月    25    日
                  民事第六庭  法  官  陳明呈
以上正本係照原本作成。
如對本判決上訴，須於判決送達後20日內向本院提出上訴狀。如
委任律師提起上訴者，應一併繳納上訴審裁判費。
中    華    民    國    100   年    10    月    25    日
                              書記官  黃靖媛
附表一：
┌────┬─────────┬───────┬─────────┬───────────┐
│當事人  │分得土地編號及位置│分割後所得面積│分割後權利增減狀況│補償方式              │
├────┼─────────┼───────┼─────────┼───────────┤
│莊坤德  │附圖編號A01       │110.59平方公尺│溢得21.93平方公尺 │應提出補償金22萬1054元│
├────┼─────────┼───────┼─────────┼───────────┤
│莊秋銀豆│附圖編號A02       │119.57平方公尺│溢得41.88平方公尺 │應提出補償金42萬2150元│
├────┼─────────┼───────┼─────────┼───────────┤
│莊志忠  │附圖編號A03       │91.45平方公尺 │溢得5.53平方公尺  │應提出補償金5 萬5742元│
├────┼─────────┼───────┼─────────┼───────────┤
│莊李阿好│附圖編號A04       │114.44平方公尺│溢得28.52平方公尺 │應提出補償金28萬7482元│
├────┼─────────┼───────┼─────────┼───────────┤
│莊振昌  │附圖編號A05-1     │98.02平方公尺 │合計溢得29.03 平方│應提出補償金29萬2622元│
│        ├─────────┼───────┤公尺              │                      │
│        │附圖編號B02-1     │172.83平方公尺│                  │                      │
├────┼─────────┼───────┼─────────┼───────────┤
│莊玉魁  │附圖編號A05-2     │185.61平方公尺│無                │無                    │
├────┼─────────┼───────┼─────────┼───────────┤
│吳韡堂  │附圖編號A05-3     │84.43平方公尺 │無                │無                    │
├────┼─────────┼───────┼─────────┼───────────┤
│張麗雲  │附圖編號A06       │80.98 平方公尺│減得3.22平方公尺  │應受領補償金3萬2458元 │
├────┼─────────┼───────┼─────────┼───────────┤
│黃雪絨  │附圖編號A07       │78.53平方公尺 │減得2.28平方公尺  │應受領補償金2 萬2982元│
├────┼─────────┼───────┼─────────┼───────────┤
│蔡勝輝  │附圖編號A08       │76.7平方公尺  │減得7.3 平方公尺  │應受領補償金7 萬3584元│
├────┼─────────┼───────┼─────────┼───────────┤
│蘇文俊  │附圖編號A09       │79.32平方公尺 │減得5.11平方公尺  │應受領補償金5 萬1509元│
├────┼─────────┼───────┼─────────┼───────────┤
│蘇文瑞  │附圖編號A10       │81.45平方公尺 │減得2.98平方公尺  │應受領補償金3 萬38元  │
├────┼─────────┼───────┼─────────┼───────────┤
│蘇文傑  │附圖編號A11       │83.55平方公尺 │減得0.88平方公尺  │應受領補償金8870元    │
├────┼─────────┼───────┼─────────┼───────────┤
│孫麗水  │附圖編號A12       │41.33平方公尺 │溢得23.23平方公尺 │應提出補償金23萬4158元│
├────┼─────────┼───────┼─────────┼───────────┤
│蔡秀君  │附圖編號A13       │196.08平方公尺│減得92.52平方公尺 │應受領補償金93萬2602元│
├────┼─────────┼───────┼─────────┼───────────┤
│李林淑  │附圖編號B01       │725.65平方公尺│減得1.62平方公尺  │應受領補償金1 萬6330元│
├────┼─────────┼───────┼─────────┼───────────┤
│莊玉清  │附圖編號B02-2     │170.89平方公尺│無                │無                    │
├────┼─────────┼───────┼─────────┼───────────┤
│莊文忠  │附圖編號B02-3     │216.5平方公尺 │無                │無                    │
├────┼─────────┼───────┼─────────┼───────────┤
│陳恩貴  │附圖編號B03       │276.59平方公尺│減得57.81平方公尺 │應受領補償金58萬2725元│
├────┼─────────┼───────┼─────────┼───────────┤
│楊東訓  │附圖編號B04       │87.59平方公尺 │減得0.41平方公尺  │應受領補償金4133元    │
├────┼─────────┼───────┼─────────┼───────────┤
│吳莊惠美│附圖編號B05       │78.98平方公尺 │減得4平方公尺     │應受領補償金4 萬320元 │
├────┼─────────┼───────┼─────────┼───────────┤
│陳月昭  │附圖編號B06       │124.71平方公尺│減得9.49平方公尺  │應受領補償金9 萬5659元│
├────┼─────────┼───────┼─────────┼───────────┤
│余皓郁  │附圖編號B07       │140.13平方公尺│減得34.5平方公尺  │應受領補償金34萬7760元│
├────┼─────────┼───────┼─────────┼───────────┤
│孫私    │附圖編號B08       │302.97平方公尺│溢得40.76平方公尺 │應提出補償金41萬861元 │
├────┼─────────┼───────┼─────────┼───────────┤
│林長    │附圖編號B09       │130.05平方公尺│溢得42.65平方公尺 │應提出補償金42萬9912元│
├────┼─────────┼───────┼─────────┼───────────┤
│林登財  │附圖編號B10       │124.51平方公尺│溢得37.1平方公尺  │應提出補償金37萬3968元│
├────┼─────────┼───────┼─────────┼───────────┤
│林登順  │附圖編號B11       │124.37平方公尺│溢得36.96平方公尺 │應提出補償金37萬2557元│
├────┼─────────┼───────┼─────────┼───────────┤
│蘇陳翠娥│無                │無            │減得27.23平方公尺 │應受領補償金27萬4478元│
├────┼─────────┼───────┼─────────┼───────────┤
│莊來進  │無                │無            │減得3.88平方公尺  │應受領補償金3 萬9110元│
├────┼─────────┼───────┼─────────┼───────────┤
│莊參良  │無                │無            │減得3.88平方公尺  │應受領補償金3 萬9110元│
├────┼─────────┼───────┼─────────┼───────────┤
│莊三和  │無                │無            │減得3.88平方公尺  │應受領補償金3 萬9110元│
├────┼─────────┼───────┼─────────┼───────────┤
│莊金龍  │無                │無            │減得3.88平方公尺  │應受領補償金3 萬9110元│
├────┼─────────┼───────┼─────────┼───────────┤
│莊文福  │無                │無            │減得3.88平方公尺  │應受領補償金3 萬9110元│
├────┼─────────┼───────┼─────────┼───────────┤
│莊吳秀金│無                │無            │減得19.42平方公尺 │應受領補償金19萬5754元│
├────┼─────────┼───────┼─────────┼───────────┤
│莊甘淑桂│無                │無            │減得19.42平方公尺 │應受領補償金19萬5754元│
└────┴─────────┴───────┴─────────┴───────────┘
附表二：當事人就系爭土地原有應有部分暨訴訟費用負擔比例
┌────┬────────┬────────┬────────┐
│當事人  │系爭1480號土地原│系爭1485號土地原│就系爭2 筆土地合│
│        │有應有部分比例  │有應有部分比例  │計應有部分比例  │
├────┼────────┼────────┼────────┤
│莊坤德  │913/43200       │913/43200       │211/10000       │
├────┼────────┼────────┼────────┤
│莊邱銀豆│4/216           │4/216           │185//10000      │
├────┼────────┼────────┼────────┤
│莊志忠  │47387/0000000   │47987/0000000   │205/10000       │
├────┼────────┼────────┼────────┤
│莊李阿好│47386/0000000   │47386/0000000   │205/10000       │
├────┼────────┼────────┼────────┤
│莊振昌  │45253/288000    │538/480000      │576/10000       │
├────┼────────┼────────┼────────┤
│莊玉魁  │34597/288000    │42/37080        │442/10000       │
├────┼────────┼────────┼────────┤
│吳韡堂  │8/144           │無              │201/10000       │
├────┼────────┼────────┼────────┤
│張麗雲  │133/2400        │無              │201/10000       │
├────┼────────┼────────┼────────┤
│黃雪絨  │124/2400        │無              │187/10000       │
├────┼────────┼────────┼────────┤
│蔡勝輝  │205/3708        │無              │201/10000       │
├────┼────────┼────────┼────────┤
│蘇文俊  │206/3708        │無              │202/10000       │
├────┼────────┼────────┼────────┤
│蘇文瑞  │206/3708        │無              │202/10000       │
├────┼────────┼────────┼────────┤
│蘇文傑  │206/3708        │無              │202/10000       │
├────┼────────┼────────┼────────┤
│孫麗水  │24/5562         │24/5562         │43/10000        │
├────┼────────┼────────┼────────┤
│蔡秀君  │574/288000      │3958/37080      │688/10000       │
├────┼────────┼────────┼────────┤
│李林淑  │無              │130487/480000   │1735/10000      │
├────┼────────┼────────┼────────┤
│莊玉清  │568/288000      │30123/480000    │407/10000       │
├────┼────────┼────────┼────────┤
│莊文忠  │3806/74880      │80934/0000000   │515/10000       │
├────┼────────┼────────┼────────┤
│陳恩貴  │無              │30/240          │797/10000       │
├────┼────────┼────────┼────────┤
│楊東訓  │無              │122/3708        │210//10000      │
│        │                │                │                │
├────┼────────┼────────┼────────┤
│吳莊惠美│無              │115/3708        │198/10000       │
├────┼────────┼────────┼────────┤
│陳月昭  │無              │186/3708        │320/10000       │
├────┼────────┼────────┼────────┤
│余皓郁  │999/24000       │999/24000       │416/10000       │
├────┼────────┼────────┼────────┤
│孫私    │60/960          │60/960          │625/10000       │
├────┼────────┼────────┼────────┤
│林長    │1/48            │1/48            │208/10000       │
├────┼────────┼────────┼────────┤
│林登財  │15/720          │15/720          │208/10000       │
├────┼────────┼────────┼────────┤
│林登順  │15/720          │15/720          │208/10000       │
├────┼────────┼────────┼────────┤
│蘇陳翠娥│43/2400         │無              │65/10000        │
├────┼────────┼────────┼────────┤
│莊來進  │1/1080          │1/1080          │9/10000         │
├────┼────────┼────────┼────────┤
│莊參良  │1/1080          │1/1080          │9/10000         │
├────┼────────┼────────┼────────┤
│莊三和  │1/1080          │1/1080          │9/10000         │
├────┼────────┼────────┼────────┤
│莊金龍  │1/1080          │1/1080          │9/10000         │
├────┼────────┼────────┼────────┤
│莊文福  │1/1080          │1/1080          │9/10000         │
├────┼────────┼────────┼────────┤
│莊吳秀金│1/216           │1/216           │46/10000        │
├────┼────────┼────────┼────────┤
│莊甘叔桂│1/216           │1/216           │46/10000        │
├────┼────────┼────────┼────────┤
│合計    │全部            │全部            │1/1             │
└────┴────────┴────────┴────────┘
附表三：系爭土地原有抵押權設定狀態
┌────┬──────┬───────┬────────┬──────┬───────┐
│義務人  │抵押權利人  │權利範圍      │擔保債權總金額  │ 存續期間   │  登記日期/   │
│        │            │              │                │            │  登記文號    │
├────┼──────┼───────┼────────┼──────┼───────┤
│黃雪絨  │國泰人壽    │系爭1480號土地│最高限額120 萬元│自91年1 月7 │91年1 月9 日  │
│        │            │應有部分2400分│                │日起至126年1│岡資地字第2570│
│        │            │之124         │                │月6日止     │號            │
├────┼──────┼───────┼────────┼──────┼───────┤
│楊東訓  │高雄市彌陀區│系爭1485號土地│最高限額360萬元 │自83年7 月13│83年7 月19日  │
│        │漁會        │應有部分3708分│                │日起至113 年│岡字第14067號 │
│        │            │之122         │                │7 月12日止  │              │
├────┼──────┼───────┼────────┼──────┼───────┤
│吳莊惠美│彌陀鄉農會  │系爭1485號土地│最高限額320 萬元│自83年11月15│83年11月18日  │
│        │            │應有部分3708分│                │日起至103 年│岡字第22272號 │
│        │            │之115         │                │11月15日止  │              │
├────┼──────┼───────┼────────┼──────┼───────┤
│蔡秀君  │新光銀行    │系爭1485號土地│最高限額240萬元 │自85年10月8 │90年11月5 日  │
│        │            │應有部分37080 │                │日起至115 年│岡資地字第1190│
│        │            │分之4000      │                │10月7 日止  │60 號         │
├────┼──────┼───────┼────────┼──────┼───────┤
│陳恩貴  │玉山銀行    │系爭1485號土地│最高限額672萬元 │自86年2 月21│86年2 月25日  │
│        │            │應有部分240 分│                │日起至116 年│岡字第3099號  │
│        │            │之30          │                │2 月20日止  │              │
└────┴──────┴───────┴────────┴──────┴───────┘